【裁判字號】    95,交易,27
【裁判日期】    950221
【裁判案由】    公共危險
【裁判全文】
臺灣高雄地方法院刑事判決              95年度交易字第27號
公  訴  人  臺灣高雄地方法院檢察署檢察官
被      告  丙○○
上列被告因公共危險案件，經檢察官提起公訴（94年度偵字第28
686 號），嗣因被告就被訴事實為有罪之陳述，經本院告知簡式
審判程序意旨，並聽取公訴人及被告之意見後，本院合議庭裁定
由受命法官獨任依簡式審判程序審理，判決如下：
    主  文
丙○○服用酒類，不能安全駕駛動力交通工具而駕駛，累犯，處
有期徒刑陸月，如易科罰金，以參佰元折算壹日。
    事  實
一、丙○○前於民國93年間，因公共危險案件，經本院以93年度
    交簡字第948 號判處罰金30000 元確定，甫於93年11月28日
    易服勞役執行完畢。又於94年間，因公共危險案件，經本院
    以94年度交簡字第1401號判處有期徒刑4 月確定，嗣於94年
    7 月13日易科罰金執行完畢。詎丙○○仍不知悔改，明知服
    用酒類不能安全駕駛動力交通工具，竟於94年10月14 日 晚
    間起，在高雄縣市某處與親戚飲用啤酒6 瓶後，明知其已因
    酒醉而不能安全駕駛動力交通工具，仍於翌日（15日）上午
    7 時許，騎乘車牌號碼OUZ-939 號輕型機車，沿高雄縣美濃
    鎮○○路○ 段，由南往北方向行駛，嗣行經該路段814 號前
    ，因酒醉意識不清無法注意車前狀況而撞及由北往南方向停
    放在該處，乙○○所有車牌號碼4859-JP （起訴書誤載為48
    59-JD）之 自小客車右前方車頭保險桿及葉子板等處，丙○
    ○因而人車倒地，受有右下肢腫脹變形、右脛骨腓骨骨折、
    全身多處擦傷等傷害，嗣經送往行政院衛生署旗山醫院救治
    ，測得其血液酒精成分為240mg/ dl （換算為呼氣酒精成分
    約每公升1.2 毫克），而為警察查獲。
二、案經高雄縣政府警察局旗山分局報告臺灣高雄地方法院檢察
    署檢察官偵查起訴。
    理  由
壹、程序方面
    按本件被告丙○○所犯係死刑、無期徒刑、最輕本刑為3 年
    以上有期徒刑以外之罪，其於準備程序就前揭被訴事實為有
    罪之陳述，經受命法官告知簡式審判程序之旨，並聽取其與
    公訴人之意見後，本院認無不得或不宜改依簡式審判程序進
    行之處，爰依刑事訴訟法第273 條之1 第1 項、第284 條之
    1 ，裁定本件由受命法官獨任進行簡式審判程序，合先敘明
    。
貳、實體方面：
一、上揭犯罪事實，業據被告於於本院審理中坦承不諱，並有衛
    生署旗山醫院檢驗科測定檢驗結果、刑法第185 條之3 案件
    測試觀察紀錄表報告書、高雄縣政府警察局舉發違反道路交
    通管理事件通知單、道路交通事故現場圖各1 份、高雄縣政
    府警察局道路交通事故調查報告表2 份、現場照片12張及行
    政院衛生署旗山醫院病歷摘錄報告附卷可佐（見警卷第1 至
    3 、11至15、18、19頁），被告自白顯與事實相符，堪以採
    信。
二、又刑法第185 條之3 規定服用酒類致不能安全駕駛動力交通
    工具而駕駛罪，係抽象危險犯，並不以發生具體危險為必要
    ，至所謂酒醉狀態，只需一般評價程度達於對車輛駕駛行為
    失其必要之注意力或判斷力之虞即可，至實際上對駕駛行為
    是否發生具體危險，則並不重要，而服用酒類不能安全駕駛
    動力交通工具之認定，參考德國、美國之認定標準，對於酒
    精濃度吐氣已達每公升0.55毫克或血液濃度達百分之0.11以
    上，肇事率為一般正常人之10倍，應認為已達不能安全駕駛
    之標準，此有法務部88年5 月18日88年度法檢字第1669號函
    1 紙附卷可資參照。本件於案發後將被告送往行政院衛生署
    旗山醫院救治，經醫院檢測出被告血液中所含酒精濃度為24
    0mg/dl，換算成呼氣所含酒精濃度為每公升1.2 毫克，此有
    該院檢驗報告1 紙附卷可佐，且其於酒後駕駛過程中，因酒
    醉意識不清無法注意車前狀況而撞及停放於路旁，乙○○所
    有車牌號碼4859-JP 之自小客車，因而肇生交通事故，顯然
    無法正常駕駛情事，亦有前揭刑法第185 條之3 案件測試觀
    察紀錄表報告書1 紙附卷可憑，依前開說明，足證被告於駕
    車之始及檢測當時均已因飲酒達不能安全駕駛之情狀。是被
    告上開自白與事實相符，自可採為認定事實之證據，其因服
    用酒類不能安全駕駛動力交通工具之犯罪事實，堪以認定。
三、核被告所為，係犯刑法第185 條之3 服用酒類不能安全駕駛
    動力交通工具而駕駛罪。又被告前於93年間，因公共危險案
    件，經本院以93年度交簡字第948 號判處罰金30000 元確定
    ，甫於93年11月28日易服勞役執行完畢。又於94年間，因公
    共危險案件，經本院以94年度交簡字第1401號判處有期徒刑
    4 月確定，嗣於94年7 月13日易科罰金執行完畢等情，有臺
    灣高等法院被告前案紀錄表1 份在卷可參，其受有期徒刑執
    行完畢後，5 年內再犯有期徒刑以上之本罪，為累犯，應依
    刑法第47條之規定，加重其刑。爰審酌酒精成分對人之意識
    、控制能力具有不良影響，超量飲酒後會導致對週遭事務之
    辨識及反應能力較平常狀況薄弱，因而酒後駕車在道路上行
    駛，對一般往來之公眾及駕駛人自身皆具有高度危險性，且
    前已因多次酒醉駕車而違犯公共危險案件，而經本院判處罰
    金及有期徒刑之前案紀錄，有前揭被告前案紀錄表1 紙附卷
    足憑，竟仍不知警惕，再度酒醉駕車行駛，並擦撞他人車輛
    而肇事，於飲酒後呼氣酒精濃度達每公升1.2 毫克以上之酒
    醉情況下，漠視自己及公眾行之安全，又參酌檢察官求處從
    重量刑，量刑本不宜從輕，惟念及被告本件酒醉駕車並未肇
    致其他人員傷亡事故，且被告坦承犯行等一切情狀，量處如
    主文所示之刑，併予諭知易科罰金之折算標準，以資儆懲。
據上論段，應依刑事訴訟法第273 條之1 第1 項、第284 條之1
、第299 條第1 項前段，刑法第185 條之3 、第47條、第41條第
1 項前段，罰金罰鍰提高標準條例第2 條，判決如主文所示。
本案經檢察官甲○○到庭執行職務。
中    華    民    國    95    年    2     月    21    日
                  交通法庭     法  官  錢衍蓁
以上正本證明與原本無異。
如不服本判決，應於判決送達後10日內，向本院提出上訴狀。
中    華    民    國    95    年    2     月    21    日
                                書記官   鄭淑臻
附錄法條：
中華民國刑法第185條之3
服用毒品、麻醉藥品、酒類或其他相類之物，不能安全駕駛動力
交通工具而駕駛者，處一年以下有期徒刑、拘役或三萬元以下罰
金。


司法院資訊處製作；財團法人民間司法改革基金會備份。
